【裁判字號】    94,易,938
【裁判日期】    950403
【裁判案由】    竊盜等
【裁判全文】
臺灣高雄地方法院刑事判決               94年度易字第938號
公  訴  人  臺灣高雄地方法院檢察署檢察官
被      告  丙○○
            庚○○○男  37歲.
上列被告等因竊盜等案件，經檢察官提起公訴（95年度毒偵字第
號），及移送併辦（94年度偵字第13652 號、第23495 號、95年
度偵字第87號及台灣苗栗地方法院檢察署94年度偵字第1949號）
，本院判決如下：
    主  文
庚○○○共同連續攜帶兇器，毀壞門扇竊盜，處有期徒刑壹年陸
月，扣案之螺絲起子肆支、剪刀壹把，均沒收；又收受贓物，處
有期徒刑肆月；應執行有期徒刑壹年捌月，扣案之螺絲起子肆支
、剪刀壹把，均沒收。
丙○○連續毀壞安全設備竊盜，處有期徒刑拾月；又收受贓物，
處有期徒刑肆月；應執行有期徒刑壹年。
    事  實
一、庚○○○獨自或與壬○○（另由檢察官另移送法院併辦）、
    或與綽號「阿忠」之不詳姓名、年籍成年男子共同意圖為自
    己不法之所有，並基於概括之犯意，分別（1） 於民國（下
    同）93年11月24日8 時許，在屏東縣內埔鄉○○村○○路35
    8 號旁，趁丁○○所有之車號WH─1738號自用小客車（引擎
    號碼4A2481 20） 未上鎖之際，以自備鑰匙啟動後加以竊取
    ，得手後供己使用並將原車牌2 面取下丟棄；（2） 庚○○○復承上開之竊盜之概括犯意，於94年3 月31日，在高雄市
    左營區○○路321 號前，趁戊○○所有原車號為MT─9919號
    自用小客車（當時懸掛子○○失竊之WI─5203號車牌）未上
    鎖且鑰匙未取走之便，即徒手加以啟動後竊取，得手後供己
    使用，嗣為警於94年4 月1 日23時40分許，在高雄縣鳳山市
    ○○街177 號前查獲，並扣得上開自用小客車及車牌（已發
    還）；（3） 庚○○○復承上開竊盜之概括犯意，與壬○○
    2 人，自94年5 月初某日起至同年月19日止，連續於附表1
    所示之時、地，由壬○○持自備之螺絲起子破壞檳榔攤或小
    吃店之門鎖入內行竊，庚○○○在外把風之方式，竊取如附
    表1 所示他人之財物，得手後將竊得之物堆置於壬○○位於
    台南縣將軍鄉西華村1 鄰1 之36號之租屋處，並將各台點唱
    機投幣器內之硬幣共約新台幣（下同）7000餘元取出花用，
    嗣於94年5 月21日16時許為警在上開壬○○租屋處查獲，並
    扣得如附表1 所示竊取所得之物及VCD 機 (LOTO.PVD-899型
    )1 台 、遊戲機板3 組 (各為caviar21200 、ST32 122A 、
    0000 00000) 、對講機1 台、剪刀、美工刀、大型起子、T
    型扳手各1 支、螺絲起子4 支、梅花扳手2 支；（4） 庚○○○復承上開竊盜之概括犯意，與「阿忠」2 人，由阿忠騎
    車牌號碼GG3-93 7號機車1 輛（辛○○所有交由其子陳孟瑤
    使用，於94年10月3 日7 時30分許，在高雄縣鳳山市○○路
    221 之3 號失竊），前往庚○○○住處搭載庚○○○後，於
    94年10月9 日3 時30分許，前往高雄縣仁武鄉高楠村五塊厝
    麥歡樂卡拉OK小吃部，由「阿忠」持不詳硬物破壞監視錄影
    器及保全線路並在外擔任把風，庚○○○持剪刀1 把破壞廚
    房鐵窗後由鐵窗爬入屋內方式，竊取乙○○所有音霸點唱主
    機1 台、金嗓點唱主機1 台、華碩電腦主機1 台、投幣器內
    硬幣及櫃檯內硬幣共約9000元，得手後朋分花用或留供己用
    ，嗣於94年10月12日20時許，在高雄縣大寮鄉○○村○○路
    14號，為警持法院核發搜索票搜索查獲，並扣得如附表2所
    示之物。
二、丙○○意圖為自己不法之所有，並基於概括之犯意，於93年
    8 月15日20時許至16日4 時10分許間某時，在高雄縣大寮鄉
    ○○村○○路207 號己○○、寅○○夫婦所開設之「吃口紅
    檳榔攤」，以不詳方式，破壞該處鐵皮牆後進入攤內，竊取
    攤內己○○所有之內投幣式伴唱機1 台、香煙10餘條（價值
    約1 萬元），得手後留供己用，嗣為警據報後在失竊現場遺
    留之1 條35牌香煙上採集到3 枚指紋經送驗比對查獲；（2
    ）丙○○復承上開竊盜之概括犯意，於93年12月25日某時，
    在高雄縣鳳仁路旁，以其所有之螺絲起子1 把竊取分別為丑
    ○○、癸○○2 人所有之XE─3578號、UV─0953號自用小客
    車車牌。
三、庚○○○、丙○○2 人均明知上開車號WH─1738號自用小客
    車及XE─3578號、UV─0953號自用小客車車牌，均為來路不
    明之贓物，竟均另基於收受贓物之犯意，相互收受，將丙○○所竊取之上開車牌，懸掛在庚○○○所竊取之上開自用小
    客車上並交互使用。嗣於94年1 月13日20時許，在高雄市三
    民區○○○路與鼎中路口為警查獲，並扣得上開自用小客車
    車輛及車牌（均已發還）。
四、案經丁○○、丑○○、癸○○、戊○○訴請高雄市政府警察
    局左營分局、高雄縣政府警察局移送台灣高雄地方法院檢察
    署檢察官偵查起訴及移送併辦。
    理  由
一、有證據能力部分：（1） 按被告以外之人於審判外之陳述雖
    不符刑事訴訟法第159 條之1 至之4 等4 條之規定，而經當
    事人於審判程序同意作為證據，法院審酌該言詞陳述或書面
    陳述作成時之情況，認為適當者，亦得為證據，刑事訴訟法
    第159 條之5 第1 項定有明文。其立法意旨在於傳聞證據未
    經當事人之反對詰問予以核實，原則上先予排除，惟若當事
    人已放棄反對詰問權，於審判程序中表明同意該等傳聞證據
    可作為證據，基於尊重當事人對傳聞證據之處分權，及證據
    資料愈豐富，愈有助於真實發見之理念，且強化言詞辯論主
    義，使訴訟程序得以順暢進行，上開傳聞證據亦具有證據能
    力。經查本件證人即被害人丁○○、丑○○、癸○○、戊○○、子○○、乙○○於警訊中所為之言詞陳述，及內政部警
    政署刑事警察局指紋鑑驗書之書面陳述，其性質上雖均屬傳
    聞證據，又查無符合同法第15 9條之1 至之4 等前4 條之情
    形，但上開言詞及書面陳述內容，經檢察官、被告於審判期
    日同意將其等之陳述作為證據，本院審酌上開言詞及書面陳
    述均與待證事實具有關聯性，作為本案之證據亦屬適當，爰
    認其等均具有證據能力，而得作為本件認定犯罪事實之證據
    。（2） 又被告以外之人於偵查中向檢察官所為之陳述，除
    顯有不可信之情況者外，得為證據，刑事訴訟法第159 條之
    1 第2 項定有明文。經查本件證人即被害人丁○○、丑○○
    、癸○○於偵查中所為證述之內容，均查無何顯不可信之情
    形，均具有證據能力，而得作為本件認定犯罪事實之證據。
    （3） 又按除顯有不可信之情況外，公務員職務上製作之紀
    錄文書、證明文書，亦得為證據，刑事訴訟法第159 條之4
    第1 款定有明文。本件警卷所附之贓物認領保管單、車輛尋
    獲通報單、高雄縣政府警察局車輛協尋通報單等，均屬公務
    員於其職務上製作之紀錄文書、證明文書，亦查無何顯不可
    信之情形，均具有證據能力，而得作為本件認定犯罪事實之
    證據。
二、上開被告庚○○○部分之犯罪事實業據其於警訊、偵查及本
    院審理中坦承不諱，核與證人即被害人丁○○、丑○○、癸○○於警訊及偵查中及證人即被害人戊○○、乙○○於警訊
    中所證述之情節相符，並經證人即另案被告壬○○於本院審
    理中到庭證述無誤，復有螺絲起子4 支、剪刀1 支扣案可憑
    ，罪證明確，被告庚○○○上開竊盜及收受贓物之犯行均堪
    以認定。
三、訊之被告丙○○對於上開收受被告庚○○○所竊車牌號碼WH
    ─1738號自用小客車一事，固不諱言，惟矢口否認有何上開
    連續竊盜及收受贓物之犯行，辯稱伊並未竊取上開XE─3578
    號、UV─0953號車牌及「吃口紅檳榔攤」內財物，而伊收受
    上開車牌號碼WH─1738號自用小客車時並不知該車係贓車云
    云。惟查，被告丙○○上開竊取車牌及收受被告庚○○○所
    交付之贓車等情，業據其於警訊時供稱：伊向被告庚○○○
    借用上開車牌號碼WH─1738號自用小客車，因該車無車牌始
    於93年12月間，在高雄縣仁武鄉○○路旁竊取上開XE─3578
    號、UV─0953號車牌用來懸掛以避免警方查緝，及伊知上開
    自用小客車係竊來之車輛後共借用約5 次等語（見警2 卷第
    9 ─13頁），復於偵查中供稱：上開XE─3578號、UV─0953
    號車牌係其於93年12月中旬，在高雄縣仁武鄉○○路旁所偷
    的，及伊向被告庚○○○借車，車子開來沒有車牌，伊就去
    偷車牌掛上等語（見偵1 卷第12─13頁），上開車牌失竊之
    事實業據證人即被害人丑○○、癸○○於警訊（見警2 卷第
    16─17頁，及偵1 卷第28─29頁）及偵查（偵1 卷第20頁，
    ）中證述無誤，被告丙○○於本院審理中翻異前詞顯係卸責
    之詞，又上開「吃口紅檳榔攤」，遭人以不詳方式破壞該處
    鐵皮牆後進入攤內，竊取上開物品，業據證人即被害人寅○○於警訊（見併警4 卷第4 ─6 頁）及本院審理中（見審卷
    第194 ─195 頁）證述無誤，且為警方在上開失竊現場遺留
    之1 條555 牌香煙上所採集到3 枚指紋經送驗比對查核，與
    被告丙○○之指紋相符，亦有內政部警政署刑事警察局93年
    9 月17日刑紋字第0930181537號鑑驗書1 紙在卷可查；被告
    丙○○雖又辯稱該指紋係伊在案發前往該檳榔攤購買七星香
    煙，因攤內七星缺貨，老闆乃拿555 牌給伊，伊接手過來幫
    忙拆，可能因而在該香煙上留下指紋云云，惟查證人即被害
    人己○○於本院審理中到庭證述稱其攤內七星香煙不會缺貨
    ，伊亦不記得被告丙○○曾至攤內購買七星香煙剛好缺貨之
    情形，且除非熟客伊也不會讓客人自己接觸香煙等語（見審
    卷第209 ─210 頁）明確，顯見被告丙○○所辯常到上開「
    吃口紅檳榔攤」內買東西可能因此留下指紋云云不足採信；
    罪證明確，被告丙○○上開竊盜及收受贓物犯行均堪以認定
    。
四、查螺絲起子、剪刀等物，均屬金屬製品質地堅硬，持之以加
    諸人之身體足致重大之傷害，為客觀上可供作兇器使用之物
    ；核被告庚○○○所為，係分別犯有刑法第320 條第1 項普
    通竊盜罪、第321 條第1 項第2 款、第3 款之攜帶兇器毀壞
    門扇加重竊盜罪、第321 條第1 項第2 款、第3 款之攜帶兇
    器毀壞安全設備加重竊盜罪、刑法第349 條第1 項之收受贓
    物罪，被告丙○○所為，係犯刑法第321 條第1 項第3 款之
    攜帶兇器加重竊盜罪、刑法第321 條第1 項毀壞安全設備加
    重竊盜罪、刑法第349 條第1 項之收受贓物罪。被告庚○○○就上開事實欄一（3） （4） 所載之竊盜犯行，分別與另
    案被告壬○○、綽號「阿忠」之成年男子間，有犯意之聯絡
    行為之分擔，應論以共同正犯。又被告2 人上開所為多次竊
    盜之犯行，均係時間緊接，犯罪基本構成要件相同，顯係基
    於概括之犯意反覆為之，為連續犯，爰依刑法第56條之規定
    分別以一加重竊盜罪論，並加重其刑。被告2 人所犯加重竊
    盜罪與收受贓物罪間，犯意個別，行為互異，應予分論併罰
    。審酌被告年輕力壯不思努力工作獲取報酬，反以竊取他人
    之物獲取不法之利益，且所竊之財物價值不低，犯罪所生之
    損害非淺，惟部分所竊之物已追還減低被害人損害，被告庚○○○犯後坦承犯行態度尚可，被告丙○○否認犯行犯後態
    度尚難謂佳等一切情狀，分別量處如主文所示之刑，並定應
    執行之刑。犯罪事實一（3） 中所述扣得之螺絲起子4 支及
    犯罪事實一（4） 所述扣得之剪刀1 支，分別為共犯之另案
    被告壬○○及被告庚○○○所有供本件竊盜犯罪所物，應依
    刑法第38條第1 項第2 款之規定宣告沒收。另被告庚○○○
    竊取自用小客車所用之鑰匙及被告丙○○竊取車牌所用之螺
    絲起子，均非違禁物，非屬必沒收之物，且未扣案，為免執
    行之困難，爰不予宣告沒收。又如犯罪事實一（3） 中所述
    螺絲起子4 支以外扣案物品及犯罪事實一（4）所 述剪刀1
    支以外之扣案物品，均非違禁物，復無極證據證明與本件竊
    盜犯行有關，爰均不予宣告沒收，併此敘明。
五、又上開事實欄一之（3） （4） 及二之（1） 部分分別所載
    被告2 人所犯竊盜犯行部分，雖均未據起訴，惟與其2 人本
    件起訴有罪部分之竊盜犯行，有連續犯之裁判上一罪之關係
    ，本院自得一併審理，併此敘明。
六、移送併辦意旨（即台灣苗栗地方法院檢察署94年度偵字第19
    49號）另以：被告庚○○○與壬○○2 人，於94年5 月26日
    4 時許，在台中縣梧棲鎮○○路福大棉業公司對面由甲○○
    所設立檳榔攤鐵皮屋，由庚○○○、壬○○分別持六角板手
    及螺絲起子各1 支破壞該處鐵皮後，進入屋內，竊取屋內金
    嗓電腦伴唱機1 台、伴唱機內10元硬幣237 枚及金戒指1 枚
    ，得手後逃離現場，嗣於同日22時10分許，在苗栗縣通霄鎮
    內島里2 鄰16─7 號「欣園民宿」內經警查獲等語。惟查，
    被告庚○○○於警訊、偵查及本院審理中均否認有與另案被
    告壬○○共同前往上開檳榔攤內竊取財物等語，辯稱伊當時
    雖與另案被告壬○○同車，惟伊在車上睡覺，不知另案被告
    壬○○下車行竊等語；又另案被告壬○○於警訊及偵查中亦
    供稱：當時被告庚○○○在車上睡覺，並未與其一同前往上
    開檳榔攤行竊（見併偵1 卷第10─12頁、第43─44頁），且
    證人即被害人甲○○僅於警訊中證述其檳榔攤遭人侵入行竊
    惟亦無法指認係何人所為；而另案被告壬○○雖於本院審理
    中證述稱：被告庚○○○有與伊共同前往福大棉業公司對面
    檳榔攤鐵皮屋共同行竊上開物品，惟此與其先前於警訊及偵
    查中之供述前後不一，是否可信尚有疑問，此外復查無其他
    積極證據可認被告庚○○○確有上開檳榔攤行竊之犯行，自
    難僅以另案被告壬○○此一證述之內容，即逕認被告庚○○○有何共同竊盜之犯行；從而，此部分尚難認與本件上開被
    告庚○○○竊盜經起訴有罪部分之犯行，有連續犯之裁判上
    一罪之關係，應予退回，由檢察官另行偵辦。
七、移送意旨意旨（即94年度偵字第23495 號）又以：被告庚○○○、丙○○共同意圖為自己不法所有之概括犯意聯絡，於
    94 年10 月3 日7 時30分許，在高雄縣鳳山市○○路221 之
    3 號，趁機竊取辛○○所有交由其子陳孟瑤使用牌照GG3-93
    7 號機車1 輛（價值約5000元），得手後供交通工具之用；
    丙○○復夥同庚○○○於94年10月9 日3 時30分許，在高雄
    縣仁武鄉高楠村五塊厝麥歡樂卡拉OK小吃部，由丙○○持不
    詳硬物破壞監視錄影器及保全線路並在外擔任把風，庚○○○持剪刀1 把破壞廚房鐵窗後由鐵窗爬入屋內方式，竊取乙○○所有音霸點唱主機1 台、金嗓點唱主機1 台、華碩電腦
    主機1 台、投幣器內硬幣及櫃檯內硬幣共約9000元，得手後
    朋分花用或留供己用；嗣於94年10月12日20時許，在高雄縣
    大寮鄉○○村○○路14號，為警持法院核發搜索票搜索查獲
    ，並扣得如附表2 所示之物。惟查，被告庚○○○於警訊、
    偵查及審理中均否認有何竊取上開GG3-937 號機車之犯行，
    被告丙○○亦於本院審理中否認有何竊取上開機車並以該機
    車載被告庚○○○至上開麥歡樂卡拉OK小吃部行竊之犯行等
    語，且參之被害人辛○○、陳孟瑤亦無法指認何人竊取上開
    機車，被害人乙○○亦無法指認何人前往其麥歡樂卡拉OK小
    吃部行竊，況本件上開GG3-937 號機車及麥歡樂卡拉OK小吃
    失竊物品，均在被告庚○○○於高雄縣大寮鄉○○村○○路
    14號之住處內搜獲，當時被告丙○○亦未在場；雖被告庚○○○雖於警訊、偵查及本院審理中供述上開機車係被告丙○○騎來載其至上開麥歡樂卡拉OK小吃部行竊等語（見審卷第
    162 頁），惟其復於審理中改稱：上開機車係綽號「阿忠」
    之男子騎來載其至麥歡樂卡拉OK小吃部行竊等語（見審卷第
    213 頁），自難僅以被告庚○○○前後不一之供述，即認被
    告丙○○有何竊取上開GG3-937 號機車及與被告丙○○共同
    前往麥歡樂卡拉OK小吃部行竊之犯行；從而，此部分（被告
    2 人竊取GG3-937 號機車及被告丙○○至麥歡樂卡拉OK小吃
    部行竊）尚難認與本件上開被告2 人竊盜經起訴有罪部分之
    犯行，有連續犯之裁判上一罪之關係，應予退回，由檢察官
    另行偵辦。
據上論斷，應依刑事訴訟法第299 條第1 項前段，刑法第28條、
第56條、第321 條第1 項第2 款、第3 款、第349 條第1 項、第
51 條 第5 款、第38條第1 項第2 款，罰金罰鍰提高標準條例第
1 條前段，判決如主文。
中    華    民    國    95    年    4    月    3      日
                  刑事第五庭    審判長法  官  李嘉興
                                      法  官  楊筑婷
                                      法  官  林俊寬
以上證明與原本無異。
如不服本判決，應於判決送達後10日內，向本院提出上訴狀。
中    華    民    國    95    年    4     月    3     日
                                      書記官  蔡淑貞
附錄法條：
中華民國刑法第321條
犯竊盜罪而有左列情形之一者，處6 月以上、5 年以下有期徒刑
：
一  於夜間侵入住宅或有人居住之建築物、船艦或隱匿其內而犯
    之者。
二  毀越門扇、牆垣或其他安全設備而犯之者。
三  攜帶兇器而犯之者。
四  結夥三人以上而犯之者。
五  乘火災、水災或其他災害之際而犯之者。
六  在車站或埠頭而犯之者。
前項之未遂犯罰之。
中華民國刑法第349條
收受贓物者，處 3 年以下有期徒刑、拘役或 500 元以下罰金。
搬運、寄藏、故買贓物或為牙保者，處5 年以下有期徒刑、拘役
或科或併科1 千元以下罰金。
因贓物變得之財物，以贓物論。
  附表1：
 ┌──┬────┬───────┬────┬─────────┐
 │編號│時    間│地          點│被 害 人│竊  得  之  財  物│
 ├──┼────┼───────┼────┼─────────┤
 │ 1  │94年5月 │嘉義縣水上鄉省│不    詳│香菸56包(白長壽菸 │
 │    │初某日  │道旁之某檳榔攤│        │10包、新樂園菸1包 │
 │    │        │              │        │、Marlboro菸22包、│
 │    │        │              │        │藍星淡菸10包、雙台│
 │    │        │              │        │低淡菸9包、七星牌 │
 │    │        │              │        │菸4包)            │
 ├──┼────┼───────┼────┼─────────┤
 │ 2  │94年5月 │雲林縣斗南鎮某│不    詳│點唱機投幣器2台、 │
 │    │初某日  │檳榔攤        │        │VCD機(NEWison CPX-│
 │    │        │              │        │900型)1台、擴大器(│
 │    │        │              │        │M-868型)1台       │
 ├──┼────┼───────┼────┼─────────┤
 │ 3  │94年5月 │嘉義縣東石鄉台│不    詳│點唱機投幣器1台   │
 │    │初某日  │17線公路旁某檳│        │                  │
 │    │        │榔攤          │        │                  │
 ├──┼────┼───────┼────┼─────────┤
 │ 4  │94年5月 │嘉義縣東石鄉台│不    詳│點唱機投幣器1台   │
 │    │14日凌晨│17線公路旁某小│        │                  │
 │    │2時許   │吃店          │        │                  │
 ├──┼────┼───────┼────┼─────────┤
 │ 5  │94年5月 │雲林縣台西鄉外│不    詳│點唱機投幣器1台   │
 │    │19日凌晨│環道某檳榔攤  │        │                  │
 │    │3時許   │              │        │                  │
 └──┴────┴───────┴────┴─────────┘
  附表2
 ┌──────┬───────┬───────────────┐
 │查 獲 時 間 │查  獲  地  點│扣       得       之       物 │
 ├──────┼───────┼───────────────┤
 │94年10月12日│高雄縣大寮鄉中│美工刀2支、自製小刀2支、梅花扳│
 │20時許      │興村莊敬路14號│手2支、開口扳手2支、水管鉗1支 │
 │            │              │、榔頭1支、T字六角扳手2支、剪 │
 │            │              │刀1支、活動扳手1支、十字起子2 │
 │            │              │支、手電筒2支、鑽頭1支、改造六│
 │            │              │角扳手2支、一字起子1支、黑色側│
 │            │              │背袋1個、藍色短褲1件、米色T恤1│
 │            │              │件、藍色口罩1個、藍色手套1雙、│
 │            │              │GG3-937號機車1台              │
 │            ├───────┼───────────────┤
 │            │GG3-937號機車 │黑色側背袋1個、梅花扳手2支、開│
 │            │腳踏板上      │口扳手3支、斜口鉗1支、園藝鉗1 │
 │            │              │支、斜口老虎鉗1支、一字大型起 │
 │            │              │子1支、拔丁器1支、十字起子1支 │
 │            │              │、剪刀1支、瑞士萬用刀1支、改造│
 │            │              │六角扳手2支、套頭燈1個        │
 └──────┴───────┴───────────────┘


司法院資訊處製作；財團法人民間司法改革基金會備份。
